【裁判字號】    88,易,2482
【裁判日期】    890131
【裁判案由】    賭博
【裁判全文】
臺灣臺南地方法院刑事判決                        八十八年度易字第二四八二號
    公  訴  人  臺灣台南地方法院檢察署檢察官
    被      告  丁○○
右列被告因賭博案件，經檢察官提起公訴（八十八年度偵字第九六四一號），本院判
決如左：
    主  文
丁○○以賭博為常業，處有期徒刑伍月，如易科罰金，以參佰元折算壹日。扣案賭博
扣案賭博性電動機具貳拾肆台（含滿貫大亨陸檯、賽馬壹檯、迷十三貳檯、鑽石列車
參檯、瑪琍大亨壹檯、至尊王肆檯、金蘋果貳檯、五ＰＫ參檯、虎豹樂園壹檯、恐龍
世界壹檯）均沒收。
    事  實
一、丁○○自民國八十八年七月底起頂讓台南縣永康市○○路八十號之千大科技廣場
    電動玩具店，在該址擺設之賭博性電動機具，以由賭客持錢按電玩種類兌換各種
    比率之分數，再以分數押注計算輸贏，押中者可得倍數不等之分數，再以同一比
    率向店家兌換金錢之方式賭博財物，嗣為警於八十八年八月二日晚間十一時十分
    許在上址當場查獲賭客甲○○、丙○○（壔另經本院判決確定）在場賭玩電動玩
    具，並扣得現場擺設之賭博性電動機具二十四台（含滿貫大亨六台、賽馬一台、
    迷十三二台、鑽石列車三台、瑪琍大亨一台、至尊王四台、金蘋果二台、五ＰＫ
    三台、虎豹樂園一台、恐龍世界一台）。
二、案經台南縣警察局永康分局報請台灣台南地方法院檢察署檢察官偵查起訴。
    理  由
一、訊之被告丁○○並不否認伊為該電動具店之老闆，惟辯稱伊原是該店員工，老闆
    乙○○問伊要不要盤下來，要伊先做做看，伊才做兩、三天即被警查獲等語。經
    查，被告丁○○於警訊及偵查中坦承伊為本件查獲之電玩店老闆，且依其自陳，
    伊確已與乙○○談妥頂讓事宜，則查獲時被告為該電玩店之老闆，應可認定。次
    查，被告於本院審理中陳稱伊當店員時，該店係三班制，伊亦未曾過乙○○本人
    ，有關頂讓事宜，均以電話連絡。而電動玩具店市價並不便宜，本件之電動玩具
    店有電玩二十四檯，被告在未約定價金、付款方式，甚至未見過賣方本人之情形
    下，即能輕率將店頂讓下來，難認其辯稱該店係向乙○○頂讓而來係真實。此外
    ，並有當場扣得如主所示之賭博性電動機具二十四台，事證明確，被告犯行堪以
    認定。
二、核被告以開設賭博電動玩具店為業，所為係犯刑法第二百六十七條之常業賭博罪
    。爰審酌被告犯罪之動機、目的、手段、所得之利益及犯罪後之態度等一切情狀
    ，量處如主文所示之刑並諭知易服勞役之折算標準，以資懲儆。扣案之賭博性電
    動機具二十四台（詳如主文所示）為當場賭博之器具與在賭檯之財物，併依刑法
    第二百六十六條第二項之規定宣告沒收。
據上論斷，應依刑事訴訟法第二百九十九條第一項前段，刑法第二百六十七條、第四
十二條第二項，第二百六十六條第二項、罰金罰鍰提高標準條例第一條前段、第二條
，判決如主文。
中    華    民    國      八十九    年      一        月    三十一      日
                              臺灣臺南地方法院刑事第四庭
                                        法  官  陳振謙
右正本證明與原本無異
如不服本判決應於送達後十日內向本院提出上訴狀
                                        書記官  陳南山
中    華    民    國      八十九    年      一        月    三十一      日
附錄本案論罪科刑法條全文：
刑法第二百六十七條：以賭博為常業者，處二年以下有期徒刑，得併科一千元以下罰
                    金。


司法院資訊處製作；財團法人民間司法改革基金會備份。
